台灣士林地方法院刑事判決　　　　　　　　　　　　　　九十三年度訴字第八一號
　　公　訴　人　臺灣士林地方法院檢察署檢察官
　　被　　　告　甲○○
右列被告因違反毒品危害防制條例案件，茲經檢察官提起公訴（九十二年度毒偵字第
六六五號），於本院準備程序期日自白犯罪為認罪之答辯，本院合議庭裁定認本件宜
由受命法官獨任進行簡式審判程序，判決如左：
    主  文
甲○○施用第一級毒品，累犯，處有期徒刑拾壹月。
    事  實
一、甲○○前於民國八十九年間曾因恐嚇案件，經本院於八十九年六月二十七日以八
    十九年易字第一六六號判決處有期徒刑四月確定，於八十九年十二月十八日易科
    罰金執行完畢。復因施用第一級毒品海洛因案件，經依臺灣臺北地方法院九十一
    年度毒聲字第二五七八號裁定送觀察、勒戒後，認無繼續施用毒品之傾向，並由
    臺灣臺北地方法院檢察署於九十二年一月十日，以九十一年度毒偵字第三○三四
    號不起訴處分確定。詎甲○○仍不知悔改，復於九十二年四月二十一日十四時，
    在臺北市○○區○○路公園公廁內以針筒注射方式施用第一級毒品海洛因，嗣為
    警於九十二年四月二十二日凌晨五時許，在臺北市○○區○○街六十三巷二號萊
    爾富便利商店內，查獲其對該便利商店店員恐嚇取財（已另行提起公訴）後，甲
    ○○主動供稱有施用第一級毒品海洛因犯行，並同意員警採檢尿液而查悉上情，
    經依本院九十二年度毒聲字第八四五號裁定送觀察、勒戒後，認有繼續施用毒品
    之傾向，再經本院以九十二年度毒聲字第一０三七號裁定令入戒治處所施以強制
    戒治一年，嗣經台灣士林地方法院檢察署以九十二年度戒執二字第二六九號執行
    強制戒治。
二、案經台北市政府警察局士林分局報告台灣士林地法院檢察署檢察官偵查起訴。
    理  由
一、右開事實，業經被告自白不諱，且其經警查獲後採檢尿液（編號0000000
    0號），分經台北市政府警察局士林分局委台北市立療養院、台灣士林地方法院
    檢察署委國防部憲兵司令部刑事鑑識中心以氣相層析質譜儀為確認檢驗後，均呈
    陽性反應，有台北市立療養院煙毒尿液檢驗報告、國防部憲兵司令部刑事鑑驗中
    心九十二年八月二十日（九二）宇鑑字第一一三二八號鑑驗通知書各一紙在卷可
    稽；又被告前因施用第一級毒品案件，經依臺灣臺北地方法院九十一年度毒聲字
    第二五七八號裁定送觀察、勒戒後，認無繼續施用毒品之傾向，並由臺灣臺北地
    方法院檢察署於九十二年一月十日，以九十一年度毒偵字第三○三四號不起訴處
    分確定，有不起訴處分書在卷可憑，其於五年內再犯毒品危害防制條例第十條之
    罪，經裁定送觀察勒戒，認有繼續施用毒品傾向，有本院九十二年度毒聲字第八
    四五號裁定及台灣士林看守所附設勒戒所九十二年十一月十二日士所戒字第０九
    二六０００一三八號函之證明書一份附卷可參，被告罪證明確，應予依法論科。
二、查毒品危害防制條例業於九十二年七月九日修正公布，並於九十三年一月九日施
    行，而關於施用毒品之犯行，究應採刑事處罰或保安處分，修正後毒品危害防制
    條例第三十五條第一項第二款、第二項分別規定：「於中華民國九十三年一月九
    日本條例修正施行前繫屬之施用毒品案件，於修正施行後，適用修正後之規定，
    並依下列方式處理：三、偵查中之案件，由檢察官依修正後規定處理之。」、「
    前項情形，依修正前之規定有利於行為人者，適用最有利於行為人之法律」，經
    查，本件係於九十二年六月五日繫屬台灣士林地方法院檢察署，有收狀章戳在卷
    可考，係毒品危害防制條例修正施行前繫屬偵查之案件，惟本件被告依修正前毒
    品危害防制條例第二十條第三項規定暨修正後毒品危害防制條例第二十三條第二
    項規定，均應依法訴追，修正前之規定即無有利被告可言，依前引修正後毒品危
    害防制條例第三十五條之規定，即應適用修正後之法律。次查，海洛因係毒品危
    害防制條例第二條第二項第一款所稱之第一級毒品，而本件被告甲○○係於觀察
    、勒戒完畢釋放後，五年內再犯施用第一級毒品罪，又如前述，即應修正後同條
    例第二十三條第二項依法論科。
三、核被告所為，係犯行為時毒品危害防制條例第十條第一項之施用第一級毒品罪。
    惟被告行為後，毒品危害防制條例修正公布全文三十六條，被告所犯毒品危害防
    制條例第十條第一項之施用第一級毒品罪，修正前後刑度均為六月以上五年以下
    有期徒刑，刑度完全相同，於被告並無有利或不利可言，應依刑法第二條第一項
    前段之規定適用裁判時之毒品危害防制條例第十條第一項之規定論處。其持有第
    一級毒品海洛因進而施用，持有第一級毒品之低度行為，應為施用第一級毒品之
    高度行為所吸收，不另論以持有第一級毒品罪。查被告有事實欄所示之科刑執行
    情形，有台灣高等法院被告全國前案紀錄表附卷足憑，其於有期徒刑執行完畢五
    年以內，再犯有期徒刑以上之本罪，為累犯，應依刑法第四十七條之規定加重其
    刑。又被告經警以涉犯恐嚇取財罪逮捕後，即於九十二年四月二十二日警詢時，
    未扣得相關事證情形下，主動供出施用第一級毒品海洛因之犯行及犯罪時地，並
    接受採檢尿液接受裁判，已合於自首之要件，應依刑法第六十二條前段減輕其刑
    ，並依法先加後減之。爰審酌被告前曾因施用毒品經送觀察、勒戒，仍不知悛悔
    ，復再施用毒品，顯已有成癮性，惟念其施用毒品乃戕害自己身心健康，尚未危
    及他人，其犯罪後尚能坦承犯行，態度良好，且已戒除毒癮等一切情狀，量處如
    主文所示之刑。至其所有供己犯施用第一級毒品之注射針筒並未扣案，並經其棄
    置滅失；持有施用之第一級毒品亦施用殆盡，均無庸宣告沒收，附此敘明。
據上論斷，應依刑事訴訟法第二百七十三條之一第一項、第二百九十九條第一項前段
，毒品危害防制條例第十條第一項，刑法第十一條前段、第二條第一項前段、第四十
七條、第六十二條前段，判決如主文。
本案經檢察官陳家美到庭執行職務。
中      華      民      國      九十三      年    三    月    三十一    日
                                  臺灣士林地方法院刑事第二庭
                                      法  官  許  辰  舟
右正本證明與原本無異。
如不服本判決，應於判決送達後十日內，向本院提出上訴狀。
                                      書記官  蘇  彥   宇
中      華      民      國      九十三      年    三    月    三十一    日
附錄本案論罪科刑法條全文：
毒品危害防制條例第十條第一項
　施用第一級毒品者，處六月以上五年以下有期徒刑。
